臺灣桃園地方法院刑事判決　　　　　　　95年度重訴字第97號
公　訴　人　臺灣桃園地方法院檢察署檢察官
被　　　告　己○○原名楊士正.
　　　　　　　　　　國民
　　　　　　　　　　(現於臺灣桃園看守所羈押中)
選任辯護人　　羅美鈴律師
被　　　告　乙○○
　　　　　　　　　　國民
　　　　　　　　　　號
　　　　　　　　　　(現於臺灣桃園看守所羈押中)
選任辯護人　陳適庸律師
被　　　告　丁○○
　　　　　　　　　　國民
　　　　　　　　　　(現於臺灣桃園看守所羈押中)
被　　　告　丙○○
　　　　　　　　　　國民
　　　　　　　　　　(現於臺灣桃園看守所羈押中)
上二人共同
指定辯護人　盧建宏律師
上列被告因違反槍砲彈藥刀械管制條例等案件，經檢察官提起公
訴（95年度偵字第19550 號），本院判決如下：
    主  文
己○○（原名楊士正）共同意圖為自己犯罪之用，未經許可，運
輸爆裂物，累犯，處無期徒刑，褫奪公權終身，併科罰金新臺幣
伍佰萬元，罰金如易服勞役，以罰金總額與陸個月之日數比例折
算。扣案之「管狀爆裂物」貳枚、塑膠吸管貳支、線香貳支、爆
竹芯壹條、0000000000號行動電話壹支，均沒收。
乙○○共同連續殺人，未遂，處有期徒刑拾肆年，併科罰金新臺
幣壹佰萬元，罰金如易服勞易，以罰金總額與陸個月之日數比例
折算。扣案之「管狀爆裂物」貳枚、塑膠吸管貳支、線香貳支、
爆竹芯壹條；未扣案之0000000000號行動電話壹支，均沒收。
丁○○共同連續殺人，未遂，處有期徒刑拾肆年，併科罰金新臺
幣壹佰萬元，罰金如易服勞易，以罰金總額與陸個月之日數比例
折算。扣案之「管狀爆裂物」貳枚、塑膠吸管貳支、線香貳支、
爆竹芯壹條、0000000000號行動電話壹支，均沒收。
丙○○共同殺人，未遂，累犯，處有期徒刑拾貳年，併科罰金新
臺幣壹佰萬元。罰金如易服勞役，以罰金總額與陸個月之日數比
例折算。扣案之「管狀爆裂物」貳枚、塑膠吸管貳支、線香貳支
、爆竹芯壹條、0000000000號行動電話壹支，均沒收。
    事  實
一、己○○前因毀損等案件，經本院於民國92年5 月8 日以92年
    度易字第202 號就毀損部分判處有期徒刑3 月；就妨害自由
    部分亦判處有期徒刑3 月，2 罪合併應執行有期徒刑5 月，
    於92年5 月8 日確定，並於92年8 月25日易科罰金執行完畢
    。丙○○則前因違反毒品危害防制條例案件，經本院於91年
    6 月12日以90年度訴字第18 28 號就持有第一級毒品部分判
    處有期徒刑3 月；就施用第二級毒品部分判處有期徒刑4 月
    ，2 罪合併應執行有期徒刑5 月，於91年8 月26日確定，並
    於93年3 月5 日縮刑期滿而於翌日 (6 日)出監。
二、緣己○○於94年6 月初某日，在大陸廈門地區某地餐廳內，
    與綽號「麥克」之郭建良、綽號「黑董」之陳粲然、綽號「
    阿九」之周榮同 (以上3 人均由檢察官另行偵辦中)聚 餐，
    席間由周榮同提議，向在桃園縣桃園市之「獅子王」舞廳恐
    嚇，不依限交付金錢者，則引爆放置於舞廳內之炸彈，向該
    舞廳索取金錢花用。郭建良、陳粲然、己○○隨即附和，並
    商議由周榮同在大陸地區取得爆裂物；陳粲然將爆裂物自大
    陸地區運輸回臺灣；己○○在臺灣地區接應陳粲然及尋找放
    置爆裂物之人；郭建良則在大陸地區撥打恐嚇電話予上開舞
    廳。謀議既定，己○○、周榮同、郭建良、陳粲然即共同基
    於供犯罪之用運輸爆裂物、恐嚇取財、殺人之概括犯意聯絡
    ，由己○○先於94年6 月15日自大陸地區返臺，並先後對乙○○、丁○○、丙○○告以將在「獅子王」放置爆裂物恐嚇
    取財，僅乙○○、丁○○應允之。而陳粲然則於6 、7 月間
    某日將周榮同所提供以行動電話改造而成之「手機炸彈」3
    顆、管狀炸彈4 顆自大陸地區運輸回臺灣地區交予己○○，
    由己○○將該等爆裂物藏放在桃園縣楊梅鎮某山區工寮內。
    94 年7月28日凌晨約1 時11分許，大陸地區不詳共犯撥打獅
    子王舞廳00-0000000號電話告以該舞廳之戊○○：『須交新
    臺幣 (以下同)3 千 萬元，如果不從，即要對「獅子王」舞
    廳丟擲汽油彈。』恐嚇「獅子王」舞廳，惟該舞廳並未依指
    示給付而未得逞。大陸地區不詳共犯又接續於94年8 月4 日
    凌晨0 時24分、94年8 月6 日凌晨1 時58分許，以00000000
    000 電話恐嚇「獅子王」舞廳欲索取錢財均未得逞。己○○
    即於96年8 月10日晚間約10時至11時間，在桃園縣桃園市某
    處車內將具殺傷力之「手機炸彈」3 顆交予乙○○、丁○○
    ，並指示分別將3 顆「手機炸彈」置於舞廳內大吧檯下、右
    側小吧檯下、左側逃生門等處。乙○○、丁○○明知該等所
    交付外觀為行動電話之「手機」實際上係爆裂物，且可預見
    如果爆裂，在舞客眾多之舞廳內可能生人員死亡之結果，而
    與己○○基於恐嚇取財、持有爆裂物、不確定殺人概括犯意
    之聯絡，依己○○之指示，將3 枚NOKI A牌行動電話改造而
    成之「手機炸彈」分別藏置於2 人所著上衣口袋內後進入舞
    廳，並將之藏放於上述地點，期間己○○並以其所持用之00
    00000000號行動電話與乙○○所持用之0000000000號行動電
    話及丁○○所持用之0000000000號行動電話聯絡放置炸彈事
    宜。嗣隔日即8 月11日凌晨約3 時51分及59分許，由大陸地
    區不詳共犯以00000000000 之電話撥打獅子王前揭電話向舞
    廳之戊○○恐嚇稱：「要新臺幣3 千萬，若有不從，嚴重的
    後果自行負責。」，戊○○未予明確允諾，掛上電話後未幾
    ，旋由大陸地區不詳共犯以電話撥號搖控引爆該3 枚「手機
    炸彈」，致在該舞廳內消費之舞客倪若婕受有右手食指斷裂
    之重傷害、中指撕裂及右臀穿刺傷等傷害；劉育吟右手關結
    處撕裂傷；張家榮左足第5 蹠骨開放性骨折；范姜光淋左腳
    踝撕裂傷、廖尉辰左肩部及右下肢創傷；劉國棻左下肢開放
    性傷口併異物之傷害，分別送醫急救始倖免於死。經警據報
    抵現場後，扣得爆炸後之手機殘骸3 具。大陸地區不詳共犯
    再於爆炸後之同日凌晨約4 時12分以前開電話再撥打「獅子
    王」舞廳同支電話稱要3 仟萬元，惟未獲獅子王舞廳允諾。
三、周榮同、陳粲然、郭建良與己○○見「獅子王」舞廳在爆炸
    後仍未屈服交付金錢，復承前上開恐嚇取財及殺人之不確定
    故意之犯意聯絡，由己○○先為乙○○購買較大雙鞋子，以
    便藏放以鐵管、火藥、線香、爆竹芯所組成具殺傷力之管狀
    爆裂物2 枚，並指示有恐嚇取財、持有爆裂物犯意聯絡之丙○○及承上開恐嚇取財、持有爆裂物、殺人犯意之乙○○、
    丁○○3 人於94年10月7 日晚間共同再至「獅子王」舞廳內
    放置爆裂物。由乙○○於同日駕車至丁○○位於桃園縣中壢
    市○○○路○ 段847 號住處接丁○○，再同至丙○○位於桃
    園縣八德市○○街49巷17之3 號9 樓住處接丙○○，於乙○○、丁○○2 人抵丙○○住處樓下，己○○即將上開2 枚具
    有殺傷力之爆裂物交予乙○○後即先行離去，待丙○○下樓
    後，乙○○、丁○○、丙○○3 人即共同持有該2 枚管狀爆
    裂物及而驅車前往「獅子王」舞廳，由乙○○、丁○○在「
    獅子王」舞廳旁之停車場內，在車上分別將管狀炸彈及爆竹
    芯、線香藏置於鞋內，3 人再共同進入「獅子王」舞廳。惟
    因其中一組爆竹芯及線香在鞋內斷裂，且因丙○○原不具殺
    人之犯意，又不解爆裂物之構造，認暗中將另一組之線香揉
    斷即可不致引爆而將另一組管狀爆裂物之線香與炮芯接合處
    捻斷。乙○○、丁○○為達目的，推由丁○○點燃遭丙○○
    暗中捻斷之該組爆裂物後，3 人共同離去。丁○○旋向己○○回報已點燃，再由己○○通知大陸地區郭建良等共犯，大
    陸地區不詳共犯即於同晚約11時53分許、8 日凌晨0 時12分
    許先後在大陸地區以0000000000000 號電話撥打至桃園縣政
    府警察局桃園分局勤務中心，以其係獅子王放置爆裂物之歹
    徒，已再次於獅子王內放置爆裂物，且將於1 小時內引爆等
    語恐嚇警方，所幸爆裂物因上開原因無法引爆始未致人死傷
    。
四、周榮同、陳粲然、郭建良、己○○於知悉94年10月7 日晚間
    所放置於炸彈於8 日凌晨未引爆後，即仍承上揭恐嚇取財之
    犯意及殺人之不確定故意，且為確保引爆成功，由己○○於
    94年11月6 日某時持具殺傷力之管狀爆裂物2 枚及吸管、線
    香、爆竹芯等引火物至丙○○上揭住處，教導丙○○如何在
    現場組合管狀爆裂物、線香及炮芯，並將上開爆裂物及引火
    組件交予丙○○，復令承前開犯意之乙○○、丁○○及與之
    有共同殺人犯意聯絡之丙○○3 人於94年11月6 日晚間，以
    前揭乙○○、丁○○穿鞋方式夾帶相同之管狀爆裂物於同晚
    間約11時20分許至獅子王舞廳內。惟進入獅子王舞廳後，仍
    有1 組線香斷裂。丙○○雖暗中將另1 枚爆裂物之引線折斷
    ，但亦明知仍有可能引爆，尚任由乙○○點燃該2 枚爆裂物
    ，點燃後3 人即行離去，惟該2 枚爆裂物點燃後均自行熄滅
    。嗣經獅子王舞廳員工於94年11月7 日凌晨約1 時許清掃桌
    面時發現該2 枚未經引爆之管狀爆裂物，通知警方到場處理
    而扣得該管狀爆裂物2 枚及吸管2 支、線香2 支、爆竹芯1
    條。惟大陸地區不詳共犯仍於獅子王舞廳發現該爆裂物後連
    續以0000000000000000號大陸電話撥打獅子王舞廳電話約5
    通，然因獅子王舞廳均未接聽電話而作罷。嗣為警監聽及分
    別拘提己○○等4 人到案，並扣得被告己○○所使00000000
    00號行動電話1 支及內附晶片卡；丁○○所使用0000000000
    號行動電話1 支及內附晶片卡；丙○○所使用之0000000000
    號行動電話1 支及內附晶片卡，始全悉上情。
五、案經桃園縣政府警察局桃園分局報告及倪若捷告訴臺灣桃園
    地方法院檢察署檢察官偵查後提起公訴。
    理  由
壹、程序部分：
    按「共同被告對於其他共同被告之案件而言，為被告以外之
    第三人，本質上屬於證人，.. 」 ，業經大法官會議釋字第
    582 號解釋在案。次按，被告以外之人於偵查中向檢察官所
    為之陳述，除顯有不可信之情況者外，得為證據；證人、鑑
    定人依法應具結而未具結者，其證言或鑑定意見，不得作為
    證據，刑事訴訟法第159 條之1 第2 項、第158 條之3 分別
    定有明文。是在偵查中，共同被告經檢察官令其中一人、數
    人對共同被告中之一人、數人之犯罪事實為陳述，該人等就
    其他共同被告而言，係屬被告以外之第三人，性質上係屬證
    人，如經檢察官於其陳述前或陳述後令其具結者，依上開大
    法官會議釋字意旨及法律規定，該等共同被告於偵查中就他
    共同被告犯罪事實之證述，當有證據能力。經查，共同被告
    乙○○、丁○○、丙○○於偵查中，就有關共同被告己○○
    涉案之部分已為陳述，且該等陳述經檢察官分別令乙○○、
    丁○○、丙○○為具結，有彼等3 人之偵訊筆錄及結文在卷
    可參 (見95年度偵字第18640 號卷四第47至56頁)， 顯已符
    於上揭大法官解釋意旨及法律規定。被告己○○之辯護人，
    於本院行準備程序中認有關檢察官以共同被告丙○○、乙○○、丁○○3 人於偵查中對共同被告己○○所涉犯行之證述
    無證據能力，應屬誤會，且辯護人復未具體指明共同被告乙○○、丁○○、丙○○偵訊中就共同被告己○○涉犯情節之
    證述有何顯不可信之情形，則共同被告乙○○、丁○○、丙○○3 人於偵訊中就共同被告己○○涉犯情節部分所為之證
    述，當有證據能力，合先敘明。
貳、被告等人辯解部分：
(一)訊據被告己○○矢口否認有何公訴意旨所稱之犯行，辯稱：
    伊與周榮同、陳粲然、郭建良在大陸廈門地區某地餐廳內用
    餐時，周榮同有提議要在臺灣賣K 他命、大麻等毒品及放炸
    彈恐嚇獅子王舞廳取其金錢的事，但均為伊斷然拒絕。係因
    回臺後，乙○○、丁○○、丙○○稱生活不好過，伊就對乙○○、丁○○、丙○○3 人講可與周榮同賣K 他命、大麻的
    事，並將大陸方面電話交給丙○○，由丙○○自行去聯絡，
    至於彼等聯絡情形及內容均不知悉。後來伊去大陸後經周榮
    同告知，只知道陳粲然帶數量不明之「東西」回臺灣，並置
    於國道一號楊梅交流道附近麥當勞後方山區之工寮內。待伊
    返臺後，因陳粲然不方便與丙○○踫面，即委伊帶丙○○至
    該工寮內，由丙○○取出1 包「東西」，其餘伊均不知情，
    從未參與恐嚇獅子王舞廳取財及在該舞廳內放炸彈的事等語
    。
(二)被告乙○○固承認連續3 次持有具殺傷力爆裂物及殺人未遂
    之犯行，惟否認有公訴意旨所指運輸爆裂物、恐嚇取財之犯
    行，辯稱：沒有運輸爆裂物，也不知道第1 次放炸彈係為恐
    嚇取財等語 (見審理卷一第137 至139 頁、96年1 月25日審
    理筆錄第8 頁)。 被告丁○○則坦承連續3 次持有具殺傷力
    之爆裂物及恐嚇取財之犯行，然否認有運輸爆裂物、殺人未
    遂 (見審理卷一第138 頁)及 第1 次放置爆裂物有恐嚇取財
    等犯行 (96年2 月1 日審理筆錄第25頁)。 被告丙○○，就
    連續2 次持具殺傷力之爆裂物、恐嚇取財坦承不諱，惟亦否
    認有運輸爆裂物及殺人未遂之犯行 (見審理卷一第13 8頁)
    ，辯稱：伊未與己○○共同運輸爆裂物，且乙○○、丁○○
    第2 次及第3 次點燃爆裂物前，伊有各揉斷1 組爆裂物之線
    香、炮芯並勸乙○○、丁○○2人不要引爆等語。
參、實體部分：
一、有關被告己○○與周榮同、陳粲然、郭建良事前協議、獅子
    王舞廳遭恐嚇及94年8 月11日爆炸部分：
(一)被告己○○於本院審理時雖均否認有與周榮同、陳粲然、郭
    建良協議及參與爆炸案之事實，然其於95年9 月1 日偵訊中
    供稱：94年7 、8 月間在大陸與周榮同、郭建良、陳粲然吃
    飯時，周榮同提到由郭建良以電話恐嚇「獅子王」舞廳、陳
    粲然將爆裂物從大陸帶回臺灣，由伊在臺灣找小弟來執行，
    ... 用手機撥號引爆。爆裂物由陳粲然自大陸帶回臺後拿給
    伊，伊就藏放楊梅的山區某個工寮廁所內，待到要開始置放
     (指在獅子王放炸彈)的 時候就交給丙○○等語，其供述明
    確。果真如被告己○○在本院中所述，自始未與周榮同、陳
    粲然、郭建良在大陸謀議者，何以卻在檢察官偵訊中為如此
    詳實且與共同被告供述核對相符之陳述？再經本院依職權調
    查被告己○○之入出境紀錄，顯示其於94年6 月1 日自中正
    機場出境、同年6 月15日中正機場入境，而再出境之時間為
    94 年10 月9 日等情，有法務部入出境資訊連結作業查詢表
    在卷可稽 (審理卷二內)， 斯時「獅子王」舞廳早已於同年
    8 月11日凌晨發生爆炸，是前開自承係7 、8 月間在大陸之
    時間應非正確，而應係在94年6 月1 日至15日間。況證人即
    共同被告乙○○於本院96年1 月25日審理時證稱：被告己○○係於94年8 月11日凌晨「獅子王」舞廳第1 次爆炸約1 、
    2 月前告以要放置爆裂物 (見同日審理筆錄第4 、15頁)，
    且該次手機爆裂物3 枚係在「獅子王」爆炸前晚約10至11時
    間由己○○交予伊的 (同日審理筆錄第5 頁)等 語。其所稱
    己○○告以要在獅子王放置爆裂物之時間點與己○○6 月15
    日入境後之時間點吻合，由此可推得在己○○係於94年6 月
    15 日 回臺後之6 、7 月間告知乙○○要放置爆裂物。再經
    本院依職權調閱陳粲然之入出境紀錄顯示，陳粲然於94年6
    月15日經由金門入境、6 月20日自金門出境；同年7 月22日
    又自金門入境、7 月27日自金門出境之事實，亦有法務部入
    出境資訊連結作業查詢表在卷足憑 (見審理卷二內)， 是陳
    粲然於94年6 、7 月，均曾入境臺灣，亦與被告己○○於前
    揭偵訊中稱爆裂物係陳粲然帶回一節互符。且依前揭乙○○
    所證，手機爆裂物既係被告己○○於放置「獅子王」舞廳前
    所交付，更可認定該等爆裂物於交付乙○○前係在被告己○○保管中，核與己○○前揭偵訊中稱陳粲然將手機帶回臺後
    由其藏放之事實相符。再參酌證人即「獅子王」舞廳人員戊○○於94年7 月29日警詢中證稱：於94年7 月28日凌晨1 時
    7 分至20分許，有不明男子打電話至獅子王舞廳內恐嚇要3
    千萬元現金，若有不從即要向獅子王舞廳丟擲汽油彈；又於
    94 年8月11日凌晨3 時40分許接獲一名男子以電話稱要3 千
    萬元現金，若有不從，嚴重的後果自行負責。於掛上電話後
    ，「獅子王」舞廳內隨即發生爆炸等語 (參見95年度偵字第
    1864 0號卷一第3 頁以下)， 參以「獅子王」舞廳所申用之
    00-0 000000 號電話通聯記錄及監聽譯文所示，94年7 月28
    日凌晨1 時11分許，有持不明電話號碼者 (通聯紀錄通話對
    像顯示BBBBBBBBBB) 撥打「獅子王」舞廳之00-0000000號電
    話；94年8 月11日凌晨約3 時51分許、3 時59分許，有大陸
    地區00 000000000號電話接續撥打「獅子王」舞廳上開電話
     (證人戊○○上開證述之時間稍有不同，應係戊○○記憶稍
    有誤差)等 情 (見95年度偵字第18640 號卷二第A-1 、A-8
    至A-11頁)， 可知確有人以電話恐嚇「獅子王」舞廳，且「
    獅子王」遭人以電話恐嚇之時間，係在己○○94年6 月15日
    返臺之後，均與己○○前揭於偵訊中之供述相符，則己○○
    前揭偵訊中供承有與周榮同、郭建良、陳粲然於大陸協議在
    「獅子王」舞廳放置爆裂物，由陳粲然自大陸運輸回國、由
    其接應後藏置於楊梅山區；並在臺尋找放置爆裂物之人，郭
    建良負責在大陸以電話恐嚇交付金錢，炸彈係以撥號引爆等
    情，均屬實情。被告己○○事後翻異前詞，不足採信。被告
    己○○既與周榮同、郭建良、陳粲然共同事前謀議向「獅子
    王」舞廳恐嚇取財，又於陳粲然運輸爆裂物回臺後接應，其
    共同恐嚇取財及運輸爆裂物之犯行足堪認定。
(二)證人即共同被告乙○○係於「獅子王」舞廳爆炸約1 、2 月
    前受被告己○○告知要在「獅子王」放置爆裂物及於94 年8
    月10日晚間約10時至11時間自被告己○○處得3 枚手機爆裂
    物之事實已如前述，且其於同日審理時證稱：案發前1 、2
    月經受己○○告知要在「獅子王」舞廳放置爆裂物後，曾與
    己○○、丁○○一起喝過酒，席間己○○曾說「獅子王」舞
    廳賺很多錢，要伊與丁○○到「獅子王」舞廳放東西，伊與
    丁○○問己○○要放何東西，己○○一直不講，後來彼等就
    答應去放。己○○交付之3 支行動電話，側邊都接出1 條像
    正負極的細線，自黑色膠帶纏起來部分接出來。己○○還指
    示放在舞廳內3 處不同的地方等語 (見96年1 月25日審理筆
    錄第6 、15、16頁)。 另依卷附之爆炸後手機殘骸照片觀之
    ，各該行動電話以黑色膠帶纏繞，並自側邊接出紅線 (見95
    年度偵字第18640 號卷三第502 至512 頁)， 與乙○○前揭
    所述相同。而被告丁○○亦自承確與乙○○共持3 支纏有黑
    色膠袋及露出細線之行動電話擺放在「獅子王」舞廳內等情
    。則當己○○已在酒局中向乙○○、丁○○2 人表示「獅子
    王」舞廳錢賺太多；又對乙○○稱如果不放東西就對其家人
    不利，丁○○當時亦在乙○○旁，乙○○、丁○○2 人當已
    知悉己○○之所欲及命其2 人所擺放之物品大概為何。況該
    等手機於乙○○收受後又發現與一般行動電話外觀有異，且
    須放在不同之3 處地方，其目的顯然非欲交付他人，2 人當
    已可預測係爆裂物，此觀乙○○於96年1 月25日審理時供稱
    ：伊在第1 次放爆裂物時即有懷疑係爆裂物等語 (見同日審
    判筆錄第25頁)自 明。乙○○既已懷疑，則同前往之丁○○
    在乙○○表示係受己○○脅迫而同意擺置及事後見所接獲之
    手機外觀與尋常者有異之情形下，焉能完全不自覺？乙○○
    既懷疑係爆裂物，即應能預見如果爆炸當有可能置人死、傷
    ，且該等手機炸彈係用於恐嚇「獅子王」舞廳交付錢財之用
    ，惟竟循己○○之指示在不同處放置後離去，顯然與被告己○○間有恐嚇取財及殺人之犯意聯絡。再者，依卷附之己○○所使用之0000000000號行動電話於94年8 月10日之通聯紀
    錄觀之，於當晚乙○○、丁○○2 人在「獅子王」舞廳內放
    置炸彈前之同日晚間約10時16分起至隔日凌晨約4 時許爆炸
    前，己○○即與乙○○所持用之0000000000號行動電話及丁○○所持用之0000000000號行動電話頻繁通話，己○○與丁○○之通話次數不亞於己○○與乙○○之通話次數等情，有
    己○○該行動電話通聯紀錄在卷可參 (見95年度偵字第1864
    0 號卷三第422 、423 頁)。 是若稱丁○○對內情完全不知
    ，孰能置信？雖乙○○另翻異前詞證稱：係在第1 次放完炸
    彈要放第2 次炸彈前才將己○○說「獅子王」錢賺太多的話
    告訴丁○○等語 (96年4 月9 日審理筆錄第13頁)， 為有利
    於丁○○之證述；丁○○亦辯稱：己○○稱「黑董」會在舞
    廳內接手機，自乙○○處拿到手機並進「獅子王」內擺放並
    未起疑 (96年2 月1 日審理筆錄第16、25頁)等 語，參以上
    述，其等辯解均不足採信。
(三)證人戊○○於94年7 月29日警詢中證稱：於94年7 月28日凌
    晨1 時7 分至20分許 (依通聯紀錄顯示應為7 月28日凌晨1
    時11分許，見95年度偵字第18640 號卷二第A1頁)， 有不明
    男子打電話至「獅子王」舞廳內恐嚇要3 千萬元現金，若有
    不從即要向「獅子王」舞廳丟擲汽油彈；又於94年8 月11日
    凌晨3 時40分許接獲一名男子電話稱要3 千萬元現金，若有
    不從，嚴重的後果自行負責，隨即發生爆炸等語已如前述。
    另依「獅子王」舞廳通聯紀錄及監監譯文所示，大陸地區分
    別於94年8 月4 日凌晨0 時24分53秒、94年8 月6 日凌晨1
    時58分許，均以00000000000 之電話撥打「獅子王」舞廳00
    0000000 號電話以：研究的結果如何，否則就要炸掉整個店
    ；店內已置爆裂物即將引爆等語，向「獅子王」舞廳恐嚇取
    財，有通聯調閱查詢單及監聽譯文在卷可稽 (見95年度偵字
    第18640 號卷二第A- 1至A-7 頁）。另證人即「獅子王」舞
    廳員工張志成於94年9 月16日警詢中證稱：94年8 月11日凌
    晨約3 時30分許，歹徒撥打第1 通電話，員工請其過10分鐘
    後再打來。第2 通可能是條件談不攏，掛斷電話不到幾秒，
    「獅子王」舞廳內即在10秒內發生連續爆炸。炸彈係分別放
    置於舞廳內大吧檯、左側逃生門及舞池右側小吧檯3 處等語
    ，並有丁○○所標示之放置炸彈地點圖示可稽 (見95年度偵
    字第18640 號卷三第527 頁)，2者互核相符，至於來電恐嚇
    之時間依通聯記錄所示，證人張志成所述之該二通電話之撥
    打時間分別為94年8 月11日凌晨3 時51分及同日凌晨3 時59
    分，有通聯紀錄可稽 (見95年度偵字第18460 號卷二第A-8
    至A- 10 頁)， 故張志成有關歹徒撥打電話時間之證述，係
    記憶有誤而稍有誤差，但不影響其證詞之可信性，更足徵於
    被告乙○○、丁○○擺放炸彈後未幾，即有人撥打電話至「
    獅子王」舞廳恐嚇取財。乙○○、丁○○擺放炸彈之時間，
    與恐嚇電話撥至「獅子王」舞廳之時間及炸彈爆炸之時間連
    貫，幾乎一氣呵成，足以認擺放炸彈即為恐嚇取財之用。再
    者，依己○○0000000000號行動電話通聯紀錄顯示，己○○
    於「獅子王」舞廳尚未爆炸前之同日凌晨約3 時許，即有撥
    打至大陸地區之00000000000000號電話，迨至「獅子王」舞
    廳於同日凌晨約4 時許爆炸後之同日凌晨4 時15分許，再撥
    打其上開行動電話至大陸地區之前揭00000000 000000 號電
    話(見95 年度偵字第18640 號卷三第423 頁)， 若非己○○
    知情且有參與，何以在同8 月10日晚間與乙○○、丁○○為
    前述如此密集之電話通訊，又在爆炸前後分別各撥1 通電話
    至大陸地區。可認己○○確認乙○○、丁○○擺放炸彈後與
    大陸地區之共犯聯絡，由大陸地區撥號引爆。故其辯稱：未
    參與，不知情云云，不足採信。另於爆炸後，緊接於同晚4
    時13分許，大陸地區仍以00000000000 號電話撥打至「獅子
    王」舞廳恐嚇交付3 千萬元，但仍未獲允諾之事實，有卷附
    之通聯紀錄、監廳譯文可按 (見95年度偵字第18640 號卷二
    A8 、A11頁)。 堪認被告己○○、乙○○、丁○○之擺放手
    機炸彈與大陸地區恐嚇「獅子王」舞廳係彼此分工共同犯罪
    。
(四)又爆炸後，員警至現場扣得手機殘骸，有卷附之手機殘骸照
    片在卷可稽 (見95偵18640 號卷三第510 、533 頁)。 經送
    鑑定認：含有煙火類火藥殘跡之事實，有內政部警政署刑事
    警察局94年11月15日刑鑑字第0940133243號鑑定書在卷可按
    。是堪認該3 支手機內原均含有煙火類火藥成份；且3 枚手
    機於當晚皆有爆炸。另爆炸當時在「獅子王」舞廳內消費之
    客人，倪若婕受有右手食指斷裂之重傷害、中指撕裂及右臀
    穿刺傷等傷害；劉育吟右手關結處撕裂傷；張家榮左足第5
    蹠骨開放性骨折；范姜光淋左腳踝撕裂傷、廖尉辰左肩部及
    右下肢創傷；劉國棻左下肢開放性傷口併異物之傷害等情，
    除據倪若婕、劉育吟、張家榮、范姜光淋、廖尉辰、劉國棻
    於警詢、偵訊證述無訛外，並有倪若婕、張家榮、劉國棻、
    廖尉辰所提診斷證明書附卷足參。參以倪若婕之右手食指因
    爆炸碎片之威力而削斷手指，事後加以重接；及扣案之可口
    可樂鋁罐已因爆炸而將罐體炸成碎片等情，有卷附之照片2
    張可按 (參見95偵字第19550 號卷二第57頁、95偵18640 號
    卷三第512 至514 頁)， 是在如此強大之爆炸威力下，若炸
    及人體重要部位如頭、胸、腹部等處，當可致人於死。故可
    認該3 枚手機炸彈具殺傷力，爆炸威力足以殺人。
二、有關己○○指使乙○○、丁○○、丙○○於94年10月7 、8
    日間至「獅子王」舞廳放置炸彈及恐嚇等部分：
(一)爆炸後，緊接於同晚4 時13分許，大陸地區仍以0000000000
    0 號電話撥打至「獅子王」舞廳恐嚇交付3 千萬元之事實，
    有前揭通聯紀錄、監廳譯文可稽已如前述。另證人即「獅子
    王」員工楊勝全於94年9 月19日警詢中證稱：94年9 月11日
    凌晨約2 時至3 時許，有歹徒打電話來問伊要不要處理這起
    爆炸案等語。顯然周榮同、郭建良、陳粲然、己○○並未放
    棄以爆裂物向「獅子王」舞廳恐嚇取財之行為。且共同被告
    乙○○於96年3 月8 日審理時證稱：第2 次至「獅子王」放
    爆裂物是己○○通知伊的，叫伊去接丙○○，己○○則在丙○○住處樓下等，爆裂物是己○○交付的等語 (見同日審理
    筆錄第22頁)。 共同被告丁○○於同日理時中亦證稱：當時
    並沒有進去丙○○住處內，己○○交付爆裂物時，丙○○還
    沒有下來等語 ( 見 同日審理筆錄第22頁)。 乙○○復於96
    年4 月9 日審理補充證稱：當日係停車在丙○○家樓下之7-
    11便利商店時，由己○○交付2 樓爆裂物予伊等語 (見96年
    4 月9 日審理筆錄第9 頁)。 參以前揭手機爆裂物原即由己○○交予乙○○等情，則己○○當有交付該2 枚管狀爆裂物
    予乙○○之事實應無疑義。
(二)被告乙○○、丁○○之前既參與手機爆裂物置於「獅子王」
    舞廳內，則其2 人就己○○所交付者係屬何物當知之甚明，
    此部分亦經乙○○、丁○○於本院審理時供承無訛。另共同
    被告乙○○於96年1 月25日審理時證稱：彼等將車子停在頂
    好樓上停車場下車前在車上塞爆裂物至鞋裡，丙○○知情，
    且丙○○後來 (應為放妥爆裂物離開獅子王以後)有 對爆裂
    物動手腳等語 (見同日審理筆錄第17、20、21頁)； 共同被
    告丁○○於本院96年2 月1 日審理時證稱：彼等3 人到停車
    場後，因為要把管狀爆裂物放在鞋內而換鞋子，丙○○在後
    坐應該有看到，且在車上要求伊與乙○○2 人不要引爆等語
     (見同日審理筆錄第24、27頁)， 是丙○○在「獅子王」附
    近停車場內之車上時，即已知乙○○、丁○○2 人欲至「獅
    子王」內放置管狀爆裂物。至丙○○辯稱此行不知要放爆裂
    物一節，查乙○○、丁○○2 人與丙○○當時已係朋友，又
    知該2 枚管狀物係爆裂物，故丙○○應已略知來龍去脈，有
    意阻止爆炸，否則乙○○、丁○○2 人於8 月10晚間及11日
    凌晨既已放置爆裂物又由大陸地區共犯不詳之人引爆成功，
    則第2 次由乙○○、丁○○再度前往「獅子王」舞廳擺放炸
    彈並予引爆即足，何需再加丙○○陪同前往，徒使不法行為
    增加曝光之風險。參以乙○○於前揭96年1 月25日審理時復
    證稱：因為丙○○怕伊與丁○○被「獅子王」舞廳之圍事檢
    身發現爆裂物，所以陪伊與丁○○一起去等語 (見同日審理
    筆錄第23頁)， 足認丙○○早在出發至「獅子王」舞廳前，
    即已知乙○○、丁○○係欲至「獅子王」舞廳放爆裂物，是
    己○○令丙○○共同至「獅子王」舞廳其中目的之一，當有
    於林、黃2 人遭圍事發現時，立即通知己○○之任務，綜此
    以言，丙○○顯知當晚至「獅子王」舞廳之目的，且仍與乙○○、丁○○共同搭車及進入「獅子王」舞廳內而與乙○○
    、丁○○有共同持有該爆裂物及對獅子王舞廳恐嚇取財之意
    。是縱令丙○○於辯稱：己○○只有叫伊與乙○○、丁○○
    去獅子王舞廳跳舞 (見本院96年3 月8 日審理筆錄第11頁)
    ，可能是要伊去監視乙○○、丁○○ (同日審理筆錄第12頁
    )等語， 亦不足解免其刑責。
(三)共同被告乙○○於96年1 月25日審理時先證稱：丙○○在前
    往「獅子王」舞廳途中曾對伊說那些「東西」有動過手腳 (
    即不會引爆之意)， 但沒說明如何讓它不會爆。到達己○○
    所指定擺置爆裂物之位置後，因帶的2 支芯 (包含線香及爆
    竹芯)放 在鞋底斷掉了，所以沒有點火等語 (見同日審理筆
    錄第8 至10、17頁；96年3 月8 日審理筆錄第23頁)。 復又
    稱：1 支筆桿內放3 支線香，穿在鞋裡帶進入等語 (見同日
    審理筆錄第24頁)， 其並未說明丙○○如何事先使爆裂物不
    會引爆，即有關所帶之線有有幾支，前後所證亦不相同。然
    證人即被告丁○○於96年2 月1 日審理時則明確證稱：第2
    次之爆裂物，其引火物係以筆管裝著，1 支筆管內放著1支
    線香及1 條爆竹芯，伊所著的鞋內共放了2 支筆管，但進了
    舞廳內到達己○○指示乙○○擺放之地點後，發現1 組線香
    及1 組引線斷掉了而沒辦法點燃，至於另外1 組，則被丙○○動過手腳，所以不能引爆 (同日審理筆錄第10、11、27
    頁)。 再於96年5 月7 日審理時供稱：當日帶2 組由線香、
    引線接合之引爆物，伊不知道丙○○揉斷了哪1 組，只是看
    到有1 組之線香與炮芯分開了等語，伊點了線香與引線還沒
    斷的那1 組 (實際已遭丙○○揉斷線香與炮芯)， 伊點燃後
    ，3 人離開「獅子王」時，丙○○才對伊說有動手腳等語 (
    見同日審判筆錄第4 、5 頁)。 再參以丙○○於96年2 月1
    日審理時供稱：伊在舞廳內直接把線香折斷，就沒辦法點燃
    等語 (見同日審理筆錄第3 頁)， 且於本院96年5 月7 日審
    理時供稱：當日在舞廳內，伊有勸乙○○、丁○○2 人不要
    引爆爆裂物等語，並經乙○○、丁○○2 人復確認無誤 (見
    同日審理筆錄第7 頁)等 情，可知當日3 人共同攜帶之線香
    與引線共2 組，爆裂物2 枚，但至進「獅子王」舞廳己○○
    指定擺放之地點時，發現已有一組線香及爆竹芯斷裂，丙○○在勸阻乙○○、丁○○不要引爆無效後，在舞廳內隱瞞乙○○、丁○○而暗中將另1 組之線香與爆竹芯接點處將爆竹
    芯捻斷，丁○○當時尚不知情而仍點燃該組已遭丙○○揉斷
    之爆裂物線香，致該2 組爆裂物於當晚並未引爆，是乙○○
    、丁○○2 人當時仍未解引爆爆裂物之犯意。乙○○、丁○○在不知另外1 組爆裂物之引信已遭丙○○揉斷之情形下，
    仍推派由丁○○著手點燃該組爆裂物，且乙○○、丁○○2
    人亦明知若予引爆，將有致人死傷之可能，仍加以點火欲引
    爆，則乙○○、丁○○確有殺人之犯意自明。該爆裂物，雖
    經丙○○揉斷線香、炮芯之接點，但線香仍可燃燒入爆裂物
    之核心，對該管狀爆裂物而言，仍有遇熱引爆之可能，並非
    完全不可能引爆，尚未達其行為不能發生犯罪結果之程度，
    並非不能犯。至丙○○雖知乙○○、丁○○持2 枚管狀爆裂
    物至「獅子王」舞廳係為引爆，但既臨時受己○○之通知，
    非如與乙○○、丁○○般早與己○○謀意；在乙○○、丁○○引爆前，曾勸2 人不要引爆；在出發前又未見過該管狀爆
    裂物，難認其瞭解爆裂物之構造，最後又捻斷線香、炮芯，
    其當真認此舉可防止爆炸之發生等情，可認其當時確未有殺
    人之犯意。至己○○既立於乙○○、丁○○、丙○○之上而
    居於指揮之地位，且係由其指揮乙○○、丁○○放置炸彈並
    予引爆，其亦應負殺人未遂之責。
(四)再者，被告乙○○、丁○○、丙○○3 人均明知該等爆裂物
    係己○○用以恐嚇獅子王舞廳取財之用，竟仍共同攜帶進入
    「獅子王」舞廳內，則彼等顯與己○○有恐嚇取財之犯意聯
    絡。且當彼等攜帶該2 枚爆裂物進入「獅子王」舞廳時，即
    已達可使己○○恐嚇獅子王舞廳取財之狀態，3 人於進入「
    獅子王」舞廳後又逕置該等爆裂物在「獅子王」舞廳內而離
    去，已完成彼等共同恐嚇取財行為之分擔部分。另桃園縣政
    府警察局桃園分局勤務指揮中心於94年10月7 日晚間約11時
    53分42秒及94年10月8 日凌晨零約0 時12分36秒接續接獲來
    自大陸地區0000000000000 號所撥之電話略稱：係「獅子王
    」舞廳放置炸彈之歹徒，現再次於「獅子王」舞廳內放置炸
    彈1 顆1 小時內會將炸彈引爆，因該舞廳未與其和解且要讓
    警方漏氣，勢必要將「獅子王」炸燬，此事件發生嚴重後果
    ，勿怪未告知，敢快派人去看等語，有卷附之通信監查譯文
    可稽 (95年度偵字第18 640號卷二第42頁、A-17至A- 20 頁
    )， 可認大陸地區之共犯希藉由員警轉知恐嚇取財之意，以
    使「獅子王」舞廳屈服，更足證乙○○、黃建良、丙○○所
    述有至該舞廳內擺置炸彈行恐嚇取財之舉確係事實而無疑義
    。
(五)又被告乙○○、丁○○、丙○○所共同攜帶之爆裂物雖未扣
    案，然彼等3 人均直稱本次所攜帶之管狀爆裂物2 枚及其引
    爆之媒介即線香、爆竹芯與95年11月7 日再帶之另2 枚管狀
    爆裂物及其引爆媒介即線香、爆竹芯完全相同，而該95年11
    月7 日所扣案之管狀爆裂物經送鑑定後確認具有殺傷力等情
    (詳 後述)， 顯可認本次彼等3 人共同所攜帶之爆裂物亦具
    有殺傷力，故有關乙○○、丁○○、丙○○確持有具殺傷力
    之爆裂物應可認定。
三、有關己○○指使乙○○、丁○○、丙○○於94年11月6 、7
    日間至「獅子王」舞廳放置炸彈及恐嚇等部分：
(一)周榮同、陳粲然、郭建良、共同被告己○○既未達目的，且
    另向警方告以勢必將「獅子王」舞廳炸燬之意，則顯然仍有
    後續犯行。而共同被告乙○○於96年1 月25日審理時證稱：
    94年11月6 日當天，係己○○通知伊後，伊與丁○○2 人至
    丙○○住處與丙○○會合並取得爆裂物，3 人共同至「獅子
    王」舞廳等語 (見同日審理筆錄第22頁)。 共同被告丁○○
    於96年2 月1 日審理時證稱：第3 次要到「獅子王」舞廳放
    爆裂物，係乙○○先至伊住處載伊，2 人再共同去接丙○○
    ，丙○○交2 枚爆裂物予乙○○後，3 人共同至「獅子王」
    舞廳等語 (見同日審理筆錄第12、13頁)。 參以乙○○所持
    用之0000000000號行動電話與丙○○所持用之0000000000號
    行動電話於94年11月6 日晚間約10時56分許有通話；而3 人
    確共同進入「獅子王」舞廳又為「獅子王」舞廳之監視器所
    攝得，有上揭乙○○電話之通聯紀錄及獅子王舞廳監視器翻
    拍照片足參 (見95年度偵字第18640 號卷三第474 頁、483
    至486 頁)等 情，已足徵2 人所言不虛。另共同被告丙○○
    於96年3 月8 日審理時證稱：因為前次之管狀爆裂物並未引
    爆，約94年11月5 或6 日，己○○將管狀爆裂物、線香、爆
    竹芯帶至伊住處，教導如何將線香、爆竹芯插入爆裂物上以
    確保引爆等語 (見同日審理筆錄第13頁)。 除3 人上開所述
    之時間順序及內容互符外，再衡諸常情觀，第2 次引爆失敗
    加上乙○○、丁○○、丙○○均隱瞞未予引爆之真象，己○○當不明究理，為確保引爆成功故親自至丙○○住處教導丙○○。自94年11月6 日下午約3 時11分許後，己○○即以其
    使用之0000000000號行動電話分別與丙○○當時所持用之00
    00000000號行動電話與丁○○所持用之0000000000號行動電
    話為多次聯絡，聯絡時間密接於本次放置炸彈前，有被告己○○所使用之上開電話通聯紀錄在卷可稽 (見95年度偵字第
    18640 號卷三第428 、42 9頁)， 故共同被告乙○○、丁○○、丙○○3 人所述關於己○○犯案情節堪予採信。己○○
    於第3 次放置爆裂物前先至丙○○住處教導如何引爆，並通
    知乙○○接到丁○○後至丙○○住處會合，3 人再共至「獅
    子王」舞廳內放置炸彈欲以引爆，應可確定。
(二)共同被告乙○○於本院96年1 月25日審理時證述：本次所帶
    的管狀炸彈型式與前次一樣，且也是穿在鞋內，約11月6 日
    晚間9至10 時許進入舞廳，彼等依己○○之指示放在人多的
    地方 ( 見 同日審理筆錄第12、13、26頁)， 在舞廳內約1
    至2 小時(見 同日審理筆錄第25頁)， 伊2 顆都有點火，但
    1 顆有著，1 顆沒著，沒著的那顆因為香斷掉了比較短，伊
    沒管它，反正只要有1 個成功，另外1 個也會引爆等語 (見
    同日審理筆錄第13頁、96年3 月8 日審理筆錄第24頁)。 復
    於本院96 年5月7 日審理時證稱：進入舞廳後，發現其中1
    組線香、炮芯已斷，伊是點沒斷的那一組，但點火時，不知
    丙○○已將該組之線香、炮芯弄斷了等語，與96年3 月8 日
    所證2 組均有點火之情形不同。惟參以其於96年3 月8 日審
    理時稱同時點了2 組，並能具體明述1 顆有著、1 顆沒著，
    沒有再加理會，反正只要一組成功，另一組也會引爆，是可
    確定被告乙○○先前陳述2 組均有點火為可採。另共犯丁○○於本院96年2 月1 日審理時證稱：伊當晚將管狀爆裂物置
    於鞋內，乙○○帶引線，進入獅王後，將2 枚爆裂物分別放
    在2 個免洗杯內 (見同日審理筆錄第13頁)。 事後出了「獅
    子王」舞廳後，丙○○就直接對伊說有動手腳等語 (見同日
    審理筆錄第26頁)， 並有其所標示之放置管狀炸彈位置圖附
    卷可查 (見95年度偵字第18 640卷三第540 頁)。 共同被告
    丙○○於96年3 月8 日審理時證稱：伊因先把爆竹芯捻碎，
    所以不會引爆等語 (見同日審理筆錄第24頁)， 可認被告乙○○、丁○○、丙○○3 人於進入「獅子王」舞廳內後，丙○○有勸乙○○、丁○○不要引爆，並將帶進「獅子王」時
    線香、炮芯未斷之該組引信暗中破壞，然乙○○、丁○○不
    知丙○○已為破壞，主觀上認其中1 枚線香、引線於帶進「
    獅子王」舞廳時斷裂無法點燃，但另1 枚線香、炮芯則仍屬
    完好 (即丙○○所揉斷之該組引信)， 推由乙○○將2 枚管
    狀爆裂物點火，待彼等3 人均出「獅子王」後，方由丙○○
    告知有動手腳等情應非子虛。且參以事後扣案之2 枚管狀爆
    裂物線香及爆竹芯之照片觀之，其中1 組線香已無爆竹芯引
    線，核與丙○○所證有將爆竹芯捻斷之證述相符；又扣案之
    2 支線香均確有點燃過之痕跡，亦與乙○○所述相同 (參閱
    95 年 度偵字第18640 號卷三第541 至544 頁)。 然己○○
    既親自至丙○○住處教導丙○○如何組合管狀爆裂物、線香
    、炮芯，並將爆裂物交付予丙○○，則丙○○當知爆裂物之
    情形，如其真不欲引爆爆裂物，則待己○○離去後，其逕可
    自行將爆裂物丟棄、破壞、或另以他物替換掩飾，竟捨此不
    為，仍攜帶2 枚管狀爆裂物而與乙○○、丁○○共同前往「
    獅子王」舞廳內，是已難認其無殺人之犯意。丙○○雖在檢
    察官聲請羈押而於本院詢問時供稱：己○○把管狀爆裂物拿
    到伊住處給伊看的時候，伊把火藥倒掉等語，不但與其前開
    所辯捻斷線香與炮芯接合處不符，前後歧異，且於本院審理
    時，從未再為此種辯解。況被告丙○○真於至「獅子王」舞
    廳前即將管狀爆裂物之火藥倒掉，則其即無須勸乙○○、丁○○2 人不要引爆；亦無須在舞廳內故意將線香及炮芯接合
    處捻斷，故其此部分之所辯，不足採信。又其雖供稱有比照
    前次之方式將引爆爆裂物之線香、炮芯捻斷以使不能引爆，
    然彼等既係以線香、炮芯插入管狀爆裂物內引爆，則僅將線
    香及炮芯連接處捻斷，線香仍有可能燃燒至管狀爆裂物中心
    致內部火藥受熱而引爆。丙○○既親受己○○之教導，已非
    如前次對該種爆裂物完全不悉，其不可能不知此理。再者，
    若丙○○真有使爆裂物不能引爆之意，則在現場直接將剩餘
    完好之該組線香折斷，只露出前端1 小部分以供乙○○、丁○○引燃，或直接將水自爆裂物中心灌入，使其受潮不能引
    爆均無任何困難，何以反擇此種線香仍可燒入爆裂物中心點
    之方式，顯然丙○○並無一定須使爆裂物不能引爆之決心，
    亦即，如未引爆仍可交差了事，但引爆亦不違其本意，故其
    仍有殺人之未必故意，而與乙○○、丁○○有共同殺人犯意
    之聯絡。而乙○○事後辯稱：丙○○在炸彈上動手腳，不會
    引爆云云 (見96年1 月25日審理筆錄第17、20) ，亦無從阻
    卻其殺人未遂罪責。
(三)另被告乙○○、丁○○、丙○○均知持上開爆裂物至「獅子
    王」舞廳，均係己○○用以向「獅子王」舞廳恐嚇取財之用
    ，彼等3 人竟仍持該2 枚爆裂物進入「獅子王」舞廳，於進
    入「獅子王」舞廳時，己○○即已達可恐嚇取財之狀態，故
    彼等3 人與己○○間，亦有恐嚇取財之犯意聯絡及行為之分
    擔。
(四)另共同被告己○○於共同被告乙○○、丁○○、丙○○至獅
    子王舞廳前及同晚9 時26分許，仍有以其0000000000號行動
    電話密集聯絡丙○○、丁○○及撥打至大陸地區0000000000
    0000號電話之事實，有己○○該支行動電話通聯紀錄在卷足
    按 (見95年度偵字第18640 號卷三第428 、429 頁)。 證人
    即「獅子王」舞廳員工屠宥恁於94年11月17日警詢中證稱：
    94 年11 月6 日晚間約11時20分許，有3 名男子進入舞廳，
    但該3 名男子僅停留至11月7 日 (警詢筆錄誤載9 月7 日)
    凌晨0 時10分許，即離開舞廳。約凌晨1 時許，因舞廳員工
    清理桌面時即發現中間走道左側牆板下遭人放置炸彈等語。
    雖被告己○○雖矢口否認犯行，然其亦無從解釋何以在與被
    告丁○○、丙○○至「獅子王」舞廳前後為如此密集之通話
    ，復又於此時另有撥打電話至大陸之行為？不獨本次，即前
    揭94年8 月10日之手機爆炸當日亦復如此。參以被告乙○○
    、丁○○、丙○○之上開證述，足認共同被告己○○為主使
    共同被告乙○○、丁○○、丙○○之人當無疑異。至於乙○○、丁○○、丙○○辯稱：受己○○以身家性命相脅，不得
    已屈從等語。查，由被告乙○○、丁○○、丙○○3 人之供
    述均僅稱己○○以口語相逼，惟此為被告己○○否認，並稱
    係乙○○、丁○○、丙○○3 人表示無錢過活，始將周榮同
    等人之計劃告以3 人，被告乙○○、丁○○、丙○○3 人是
    否確受威脅已有可疑。縱使己○○出言恐嚇，惟3 次犯行，
    己○○均未現身於「獅子王」舞廳，且第2 次未引爆成功，
    被告乙○○、丁○○、丙○○3 人亦未遭受不測，被告乙○○、丁○○、丙○○顯然從未拒絕己○○所請。且由犯案過
    程可知，被告乙○○、丁○○、丙○○3 人有機會可予拒絕
    或虛以委蛇，採取各種防果措施，但渠等不僅未拒絕，更親
    自到場操作，如何能謂受於恐嚇脅迫致身不由己。顯然彼等
    將與己○○相處模式即不違逆己○○之意之犯罪動機與犯罪
    故意混為一談。
(五)又扣案之管狀爆裂物2 枚、以各以塑膠級管包裹之線香2 支
    、爆竹芯1 條經送驗之結果：檢出硝化甘油、硝化纖維、DB
    G 及Centralite2 等成分，認有雙基發射火藥等情，有內政
    部警政署刑事警察局94年12月27日刑鑑字第0940187994號函
    在卷可參 (見95年度偵字第18640 號卷三第525 頁)。 而證
    人即負責鑑定之員警甲○○到庭證：本案驗出之火藥係雙基
    發射火藥，就是無煙火藥。只要有引火物或到達燃點即可引
    爆。爆裂物有4 個主要之組成部分，即開關、容器、火藥、
    引火物。本案之開關屬點火式的，容器是疑似銅製之管狀金
    屬，火藥之部分檢驗出係雙基發射火藥，引火物是線香及爆
    竹芯，線香同時作為延時開關。線香有拿1 支作點火測試，
    可以燃燒。本案之爆裂物雖未實際引爆，但人越近越危險，
    如果爆裂導致破片炸離當然會有傷害，即令單純引爆也會有
    燒傷等語 (見本院96年3 月8 日審理筆錄第2 至8 頁)。 故
    扣案之爆裂物如果爆炸當具有殺傷力應無庸置疑，亦足徵`
    縱令丙○○有捻斷線香與炮芯接合處，但僅點燃線香，仍有
    使於線香向內燃燒時引爆管狀爆裂物之可能。綜合上述，被
    告己○○、乙○○、丁○○、丙○○4 人犯行，均堪認定，
    應依法論科。
肆、刑法修正前、後比較部分：
一、按刑法及刑法施行法部分條文業經修正公布，並均於95年7
    月1 日施行。修正後刑法第2 條第l 項之規定，係規範行為
    後法律變更所生新舊法律比較適用之準據法，於修正後刑法
    施行後，應適用修正後刑法第2 條第l 項規定之從舊從輕之
    原則為比較；修正後刑法第2 條第2 項，則為同條第1 項之
    特別規定，於修正後刑法施行後，關於非拘束人身自由之保
    安處分，應依修正後刑法第2 條第2 項之規定，適用裁判時
    之法律。又修正後刑法第35條，乃刑之重輕之法定次序與標
    準，應適用裁判時之修正後刑法第35條之規定。修正後刑法
    第2 條第l 項係採從舊從輕原則，適用最有利於行為人之法
    律。既曰法律，自較刑之範圍為廣；除法律有特別規定者 (
    如修正後刑法第2 條第2 項非拘束人身自由之保安處分適用
    裁判時法，修正後刑法施行法第9 條之3 規定之情形)， 應
    依其規定；或事關執行之緩刑之宣告，或犯罪在刑法修正施
    行前，自首在刑法施行後之自首部分，或程序之規定 (程序
    從新，如刑法第40條沒收宣告之程序規定)， 應適用裁判時
    之修正後刑法之規定外；依修正後刑法第2 條第l 項比較時
    ，應就罪刑有關之共犯、未遂犯、連續犯、牽連犯、結合犯
    ，以及累犯加重，自首減輕暨其他法定加減原因 (如身分加
    減)與 加減例等一切情形，綜其全部之結果而為比較後，整
    個之適用，不能割裂而分別適用有利益之條文。關於易科罰
    金之折算標準、易服勞役之折算標準及期限、罰金與死刑是
    否併予執行、多數有期徒刑定應執行之刑時之最高刑期之限
    制等之修正，事涉行為人易刑折算標準金額之多寡與期限之
    長短及定執行刑時能否就罰金刑併予執行或有期徒刑定應執
    行之刑時最高度之限制，亦均屬修正後刑法第2 條第l 項所
    應比較適用之法律之範圍。拘束人身自由之保安處分，並非
    屬修正後刑法第2 條第2 項規定應適用裁判時法之範圍，除
    有特別規定者外，亦屬應依修正後刑法第2 條第l 項比較適
    用之法律；從刑附屬於主刑，除法律有特別規定者外，依主
    刑所適用之法律，有最高法院95年05月23日刑事庭第8 次會
    議決議及最高法院24年上字第4634號、24年上字第5292號、
    27年上字第2615號判例可資參照。另最高法院95年第21次刑
    事庭會議決議補充上開同年第8 次決議認：「本院95年5 月
    23日刑事庭第8 次會議就『刑法94年修正施行後之法律比較
    適用決意』一、之1.即明載新法第2 條第1 項之規定，係規
    範行為後『法律變更』所生新舊法比較適用之準據法....
    。故如新舊法處罰之輕重相同，即無比較適用之問題，非此
    條所指之法律有變更，即無本條之適用，應依一般法律適用
    原則，適用裁判時法。本院同決議五、之2.想競合犯認新法
    第55條但書係科刑之限制，為法理之明文化，非屬法律之變
    更；六、之1.謂新法第59條之規定，為法院就酌減審認標準
    見解之明文化，非屬法律之變更，均同此見解。其為純文字
    修正者，更應同此。」，故所謂法律有變更，依上開最高法
    院2 次決議所指，係指法律條文變更後，其實質上已影響於
    行為人。若法律雖經修正且前後文字有異但實際上不影響於
    行為人者，則非所謂之法律有變更。準此以言，茲將本案相
    關之法律變更敘述如下：
(一)關於刑法第346 條第1 項之恐嚇取財罪之得併科法定罰金刑
    部分，由原定貨幣單位銀元1000元以下罰金，並依罰金罰鍰
    提高標準條例第1 條前段規定提高為10倍（提高後折算為新
    台幣3 萬元以下罰金），經依修正後刑法施行法第1 條之1
    第1 項、第2 項前段規定，修正為貨幣單位為新臺幣，並就
    所定數額提高為30倍，亦即修正為新台幣3 萬元以下罰金。
    上開得併科法定罰金刑最高額部分，修正前、修正後並無不
    同，依最高法院2 次決議意旨，顯然無庸比較。再者，上開
    恐嚇取財之得併科法定罰金刑最低度部分，均由修正前刑法
    第33條第5 款規定為銀元1 元以上，依罰金罰鍰提高標準條
    例第1 條前段提高為10倍（提高後折算為新台幣30元），修
    正後刑法第33條第5 款則修正為新台幣1 千元以上，以百元
    計算。是就法定最高罰金刑而言，本案修正前、修正後之結
    果並無不同，無庸比較。但就法定罰金最低額而言，顯然修
    正前之規定較有利於行為人。
(二)刑法第42條2 項前段關於被告易服勞役之折算標準，修正前
    為：「易服勞役以一元以上三元以下折算一日。但勞役期間
    不得逾六個月」，同條第3 項規定：「罰金總額折算逾六個
    月之日數者，以罰金總額與六個月之日數比例折算」。依廢
    止前之罰金罰鍰提高標準條例第2 條前段規定，就其原定數
    額提高為100 倍折算1 日，則本件被告行為時之易服勞役折
    算標準，應以銀元300 元即新台幣900 元折算1 日。惟在罰
    金總額折算逾6 個月之情形下，折算最高僅能易服勞易6 月
    。修正後之刑法第42條第3 項前段規定：「易服勞役以新台
    幣一千元、二千元或三千元折算一日。但勞役期間不得逾一
    年」，則在罰金總額折算逾1 年者，易服勞役不得逾1 年。
    然在所處罰金額度，不論依修正前或修正後刑法折算易服勞
    役均已逾6 月或1 年時，因修正前刑法易服勞役最高僅能至
    6月，故當以修正前刑法易服勞役之規定較有利於被告。
(三)修正前刑法第26條前段規定：「未遂犯之處罰，得按既遂犯
    之刑減輕之。修正後刑法第25條第2 項規定：「未遂犯之處
    罰，.... ， 並得按既遂犯之刑減輕之。」，是修正前、修
    正後有關未遂犯之處罰，均得按既遂犯之處罰減輕，並無不
    同，不生有利或不利行為人之情形。
(四)修正前刑法第28條規定：「二人以上共同實施犯罪之行為者
    ，皆為正犯。」。修正後刑法第28條規定為，「二人以上共
    同實行犯罪之行為者，皆為正犯。」。惟於本案，被告等人
    不論依修正前、後之上開規定，均成立共同正犯，故不論修
    正前或修正後有關共犯之規定，對被告等人均不生影響。
(五)修正前刑法第47條規定，「受有期徒刑之執行完畢，或受無
    期徒刑或有期徒刑一部之執行而赦免後，五年以內再犯有期
    徒刑以上之罪者，為累犯，加重本刑至二分之一。」。修正
    後刑法第47條第1 項規定：「受徒刑之執行完畢，或一部之
    執行而赦免後，五年以內故意再犯有期徒刑以上之罪者，為
    累犯，加重本刑至二分之一。」。輕比較修正前、後之規定
    ，於本件被告己○○、丙○○累犯之成立均無影響，故逕適
    用修正前刑法第47條關於累犯之規定即可。
(六)修正前刑法第55條規定：「...., 或犯一罪而其方法或結果
    之行為犯他罪名者，從一重處斷。」，此係有關「牽連犯」
    之規定。是於刑法修正前，若犯1 罪而其方法或結果之行為
    犯他罪名者，僅從一處罰較重之規定處斷。惟修正後刑法已
    刪除牽連犯之規定，原則上改採1 罪1 罰。故若犯1 罪而其
    方法或結果之行為犯他罪名者，即應併合處罰。比較結果，
    應以修正前之規定較有利於行為人。
(七)修正前刑法第56條規定，連續數行為而犯同一之罪名者，以
    1 罪論，但得加重其刑至2 分之1 ，是為連續犯之規定。修
    正後刑法因已改採1 罪1 罰為原則，故將本條刪除。如適用
    修正後刑法者，則在1 罪1 罰之情形下，將併合處罰。故本
    案如有連續犯之情形者，自以適用修正前有關連續犯之規定
    較有利於被告。
二、上揭刑法修正法律有變更部分，雖修正前、後，各有利或不
    利於被告等人之部分，然經綜合比較結果，仍應以刑法修正
    前之相關規定較有利於被告等人，故應適用修正前刑法之相
    關規定處斷。
伍、論罪科刑部分：
一、核被告己○○所為，係違反槍砲彈藥刀械管制條例第7 條第
    3 項、第1 項之意圖供自己犯罪之用而運輸爆裂物罪、違反
    懲治走私條例第12條、第2 條第1 項之私運管制物品罪、及
    刑法第271 條第2 項、第1 項之殺人未遂罪，第346 條第3
    項、第1 項之恐嚇取財未遂罪。其運輸爆裂物進入臺灣地區
    ，其持有之低度行為，為運輸之高度行為所吸收。其事後將
    爆裂物交予乙○○、丁○○、丙○○，使彼等未經許可持有
    爆裂物，就其而言，不過係原持有狀態之延長，不另論未經
    許可持有爆裂物罪。而被告乙○○、丁○○、丙○○所為，
    均係違反槍砲彈藥刀械管制條例第7 條第4 項之未經許可持
    有爆裂物罪；犯刑法271 條第2 項、第1 項之殺人未遂罪、
    第346 條第3 項、第1 項之恐嚇取財未遂罪。
二、被告己○○就意圖供自己犯罪之用而運輸、走私手機爆裂物
    、管狀爆裂物等犯行，與在大陸地區之周榮同、陳粲然、郭
    建良間；就其於94年8 月至10月間所涉之殺人未遂、恐嚇取
    財犯行，與乙○○、丁○○及該等大陸地區共犯間；就其於
    94年11月間所犯之殺人未遂、恐嚇取財犯行，與乙○○、丁○○、丙○○及該等大陸共犯間，均有共同犯意之聯絡及行
    為之分擔。而乙○○、丁○○、丙○○2 次就未經許可持有
    爆裂物罪間，亦有共同犯意之聯絡及行為之分擔，均應修正
    後刑法第28條之規定論以共同正犯。另己○○、乙○○、丁○○前後數次放置爆裂物於獅子王舞廳而殺人未遂；己○○
    、乙○○、丁○○、丙○○前後數次恐嚇取財未遂；乙○○
    、丁○○、丙○○數次未經許可持有具殺傷力爆裂物罪，均
    時間緊接，所犯係構成要件相同之罪名，顯係基於概括之犯
    意而為之，為連續犯，均應依修正前刑法第56條之規定加重
    其刑。至各次放炸彈引爆前所為之數次恐嚇犯行，則為接續
    犯。另己○○所犯違反槍砲彈藥刀械管制條例第7 條第3 項
    、第1 項之意圖供自己犯罪之用而運輸爆裂物罪，其法定本
    刑為死刑、無期徒刑，依修正前刑法64第1 項、65條第1 項
    之規定，均不得再行加重。又被告己○○、乙○○、丁○○
    、丙○○所犯共同犯殺人未遂、恐嚇未遂罪，均得依修正後
    刑法第25條第2 項之規定減輕其刑。再者，被告己○○意圖
    供自己犯罪之用而運輸爆裂物罪、違反懲治走私條例、殺人
    未遂及恐嚇取財未遂各罪間；乙○○、丁○○、丙○○未經
    許可持有爆裂物、恐嚇取財未遂、殺人未遂各罪間，均有方
    法與目的之牽連關係，己○○應從一重之意圖供自己犯罪之
    用而運輸爆裂物罪；乙○○、丁○○、丙○○應從一重之殺
    人未遂罪處斷。另查，被告己○○、丙○○各有如事實欄所
    載之前科、執行資料，有臺灣高等法院被告前案紀錄表附卷
    可參。彼等2 人於前案執行完畢後5 年內，再犯本件有期徒
    刑以上之罪者，均為累犯，各應依修正前刑法第47條之規定
    加重其刑。爰審酌被告己○○以爆裂物為恐嚇取財之工具，
    並於獅子王舞廳未交付款項，即使乙○○、丁○○、丙○○
    ，數次進入舞廳放置爆裂物，第1 次由大陸地區共犯引爆，
    第2 、3 次命乙○○、丁○○、丙○○引爆未果，罔顧他人
    生命、財產安全，惡性重大；為警查獲至本院審理，又一再
    否認犯行，飾詞狡辯卸責，態度不佳，量刑不宜過輕，惟念
    其未造成他人生死亡之結果，認檢察官具體求處死刑，尚屬
    過重。另乙○○、丁○○2 人，明知己○○所交付者為爆裂
    物，如置於「獅子王」舞廳內並予引爆，當造成他人死傷、
    財產損害，竟仍依其指示而為，連續3 次放置爆裂物，並於
    第2 、3 次放置爆裂物時，共同引燃，惡性亦屬重大，幸未
    造成他人生死亡之結果；且為警查獲後，即自白犯行，並具
    實供述主使之共犯為己○○，顯有悔意，檢察官具體求處無
    期徒刑，亦屬過重。被告丙○○為警查獲後，亦自白犯行，
    與乙○○、丁○○齊供己○○為主使者，亦顯有悔意，檢察
    官認其尚有善念而請求減輕其刑，及其他一切情狀，分別量
    處如主文所示之刑，所處罰金刑並依修正前刑法第42條第2
    項諭知易服勞役之標準，而被告己○○另依修正後刑法第37
    條第1 項規定，宣告褫奪公權終身。末查，被告己○○於本
    院95年9 月2 日訊問時供稱：總共帶回爆裂物7 顆等語，核
    與第1 次在獅子王舞廳放置3 顆手機爆裂物；第2 、3 次在
    獅子王舞廳各放置2 顆之總數相同。第1 次引爆之3 枚手機
    爆裂物因均已引爆，僅餘殘骸，已不具爆裂物之性質，則無
    庸宣告沒收。至第2 次所置之管狀爆裂物2 枚雖未扣案，但
    既已放置於獅子王舞廳內，當已遭該舞廳內之員工打掃時不
    慎清除，衡以現今垃圾清運作業，應已滅失，亦無須再行宣
    告沒收。而第3 次所放置並扣案之管狀爆裂物2 枚含線香2
    支、塑膠吸管2 支、爆竹芯壹條，既為獅子王舞廳員工打掃
    時所發現，復經鑑定確具殺傷力，又屬違禁物，當依刑法第
    38條第1 項第1 款之規定，宣告沒收。至扣案之被告己○○
    所使0000000000號行動電話；丁○○所使用0000000000號行
    動電話；丙○○所使用之0000000000號行動電話 (警詢筆錄
    載明已扣案)； 未扣案之乙○○所使用之0000 000000 號行
    動電話，均係供犯罪所用之物，且為各被告所有，應依刑法
    第38條第1 項第2 款之規定，宣告沒收。
陸、不另為無罪諭知部分：
(一)檢察官起訴意旨另認被告乙○○、丁○○、丙○○尚涉與己○○共同運輸爆裂物、準走私；丙○○於94年10月7 日尚涉
    與己○○、乙○○、丁○○殺人未遂等罪嫌等語。然查，並
    無證據可認被告乙○○、丁○○、丙○○有共同運輸爆裂物
    之犯行，已如前述；另於乙○○、丁○○第2 次至「獅子王
    」舞廳擺放炸彈點火前，丙○○何以無殺人犯意，亦於開理
    由中敘明，是難認被告乙○○、丁○○、丙○○有與己○○
    共同為自己犯罪之用而運輸爆裂物；丙○○有與己○○、乙○○、丁○○有共同殺人未遂等犯行。惟此等部分檢察官既
    認與本院認罪科刑部分有方法與目的之裁判上一罪關係，爰
    均不另為無罪之諭知。
(二)公訴意旨另認：（一）己○○與郭建良基於意圖為自己不法
    所有之犯意之聯絡，於94年9 月29日晚間9 時許，由郭建良
    利用0000000000號大陸地區之電話撥打位於桃園市○○路99
    號8 樓之「中國城酒店」，並於電話中稱「其係在獅子王放
    置爆裂物之歹徒，如果不希望像獅子王一樣，就趕快把錢準
    備好」等語恐嚇中國城酒店；（二）己○○與郭建良承上開
    犯意之聯絡，又於同日晚間10時許，由郭建良另以00000000
    000 號大陸地區之電話撥打位於桃園市○○街298-2 號之「
    富麗華酒店」，並於電話中稱「準備好幾百萬元，否則將在
    店內放置炸彈」等語恐嚇富麗華酒店；（三）己○○與郭建
    良復承上開犯意之聯絡，又於同日晚間10時25分許，由郭建
    良利用上開大陸地區之門號撥打位於桃園市○○路48巷9 號
    3 樓之「48街舞廳」，並於電話中稱「其係在獅子王放置爆
    裂物之歹徒，如果未於翌日交付3 百萬元就要在店內放置爆
    裂物」等語恐嚇「48街舞廳」；（四）己○○與郭建良又承
    上開犯意之聯絡，先後於94年9 月30日晚間9 時許及同年10
    月4 日7 時30分許，由郭建良利用上開大陸地區之電話撥打
    位於桃園市○○路186 號9 樓之「麗池三溫暖」，並於電話
    中稱「你們公司準備3 百萬元，如果不聽的話，你們知道獅
    子王的事情嘛？小心我到你們公司放東西」等語恐嚇「麗池
    三溫暖」；（五）己○○與郭建良再承上開犯意之聯絡，又
    於94年9 月30日晚間9 時31分，由郭建良利用上開大陸地區
    之電話撥打「桃園縣議會議員林良益服務處」之00-0000000
     號 電話，並於電話中稱「其係在獅子王放置爆裂物之歹徒
    ，目前在跑路，如果不準備1 百萬元，否則就會樣獅子王一
    樣」等語恐嚇；（六）己○○與郭建良再承上開犯意之聯絡
    ，於94年9 月底至10月初某日，連續由郭建良利用大陸地區
    之電話撥打位於桃園市○○路99號6 樓之「皇朝KTV 酒店」
    ，並於電話中稱「其係在獅子王放置爆裂物之歹徒，目前在
    跑路，如果不準備1 百萬元，否則就會樣獅子王一樣」等語
    恐嚇，因認被告己○○就上開部分，均與郭建良共涉刑法第
    346 條第2 項、第1 項之恐嚇取財未遂罪嫌等語。惟被告己○○堅詞否認有與郭建良共為上開犯行，辯稱：無起訴書所
    載之有恐嚇中國城酒店、富麗華酒店、48街舞廳、麗池三溫
    暖、桃園縣議會議員林良益服務處、皇朝KTV 欲取彼等錢財
    之犯行，伊均不知等情語。公訴意旨認被告己○○涉對上開
    營業場所恐嚇取財之舉，不外以通聯紀錄及上開營業場所員
    工證述所得，認該等恐嚇電話為郭建良所使用，內容均為向
    該等營業場所恐嚇取財，且己○○與郭建良共同向獅子王舞
    廳恐嚇取財，與上開營業場所遭大陸地區方面以電話恐嚇取
    財之時間點相近，故己○○應與郭建良有共同向上開營業場
    所恐嚇取財為其主要論據。惟查， (一)被 告己○○、乙○○、丁○○、丙○○於警詢、偵訊及本院審理時，就上開營
    業場所遭人以電話恐嚇均稱不知情。 (二)並 無證據可認被
    告己○○有與大陸地區共犯就上開營業場所有共同恐嚇取財
    之謀意。 (三)依 現今之犯罪模式，他人或大陸地區共犯，
    亦有藉「獅子王」舞廳遭人放炸彈並引爆之事，以壯大聲勢
    造成被害人心中之龐大壓力，自行向上開營業場所恐嚇取財
    之可能，故尚不足使本院對被告己○○為不利之認定。此外
    ，復查無其他積極證據可認己○○有與郭建良或其他大陸地
    區人士共同向上開營業場所恐嚇取財，惟此部分檢察官既認
    與本院論罪科刑之部分有連續犯之裁判上一罪關係，亦不另
    為無罪之諭知，併此敘明。
柒、據上論斷，依刑事訴訟法第299 條第1 項前段，槍砲彈藥刀
    械管制條例第7 條第3 項、第1 項、第4 項，懲治走私條例
    第12條、第2 條第1 項，行為時刑法第271 條第2 項、第1
    項，第346 條第3 項、第1 項，修正後刑法第2 條、第11條
    前段、第25條第2 項、第28條、第37條第1 項、第38條第1
    項第1 款、第2 款，修正前刑法第42條第2 項、第47條、第
    55條、第56條，罰金罰緩提高標準條例第1 條，修正前罰金
    罰緩提高標準條例第2 條前段，判決如主文。
案經檢察官丁俊成到庭執行職務。
中　　華　　民　　國　　96　　年　　5 　　月　　21　　日
                刑事第六庭  審判長  法  官  林  孟  宜
                                    法  官  林  哲  賢
                                    法  官  崔  秉  君
以上正本證明與原本無異。
如不服本判決，應於判決送達後10日內向本院提出上訴狀（應附
繕本），上訴於臺灣高等法院。
      　　　　　　　　　　　　　　　書記官　劉  霜  潔
中　　華　　民　　國　　96　　年　　5 　　月　　21　　日
附錄
槍砲彈藥刀械管制條例第7條
未經許可，製造、販賣或運輸火砲、肩射武器、機關槍、衝鋒槍
、卡柄槍、自動步槍、普通步槍、馬槍、手槍或各類砲彈、炸彈
、爆裂物者，處死刑、無期徒刑或7 年以上有期徒刑；處徒刑者
，併科新台幣3 千萬元以下罰金。
未經許可，轉讓、出租或出借前項所列槍砲、彈藥者，處無期徒
刑或5 年以上有期徒刑，併科新台幣1 千萬元以下罰金。
意圖供自己或他人犯罪之用，而犯前二項之罪者，處死刑或無期
徒刑；處徒刑者，併科新台幣5 千萬元以下罰金。
未經許可，持有、寄藏或意圖販賣而陳列第1 項所列槍砲、彈藥
者，處5 年以上有期徒刑，併科新台幣1 千萬元以下罰金。
第 1 項至第 3 項之未遂犯罰之。
懲治走私條例第12條
自大陸地區私運物品進入臺灣地區，或自臺灣地區私運物品前往
大陸地區者，以私運物品進口、出口論，適用本條例規定處斷。
懲治走私條例第2條
私運管制物品進口、出口逾公告數額者，處7 年以下有期徒刑，
得併科新臺幣3 百萬元以下罰金。
前項之未遂犯罰之。
第 1 項所稱管制物品及其數額，由行政院公告之。
中華民國刑法第271條
（普通殺人罪）
殺人者，處死刑、無期徒刑或 10 年以上有期徒刑。
前項之未遂犯罰之。
預備犯第 1 項之罪者，處 2 年以下有期徒刑。
中華民國刑法第346條
（單純恐嚇罪）
意圖為自己或第三人不法之所有，以恐嚇使人將本人或第三人之
物交付者，處6 月以上5 年以下有期徒刑，得併科1 千元以下罰
金。
以前項方法得財產上不法之利益，或使第三人得之者，亦同。
前二項之未遂犯罰之。
